【裁判字號】    91,訴,35
【裁判日期】    920429
【裁判案由】    偽造文書等
【裁判全文】
臺灣板橋地方法院刑事判決                            九十一年度訴字第三五號
    公  訴  人  臺灣板橋地方法院檢察署檢察官
    被      告  己○○
右列被告因偽造文書等案件，經檢察官提起公訴（九十年度偵字第二二八五號），本
院判決如左：
    主  文
己○○無罪。
    理  由
一、公訴意旨略以：被告己○○明知被害人張淑美、丁○○、戊○○、林怡霖、甲○
    ○、楊慶鋒、洪佳玲、乙○○、等人所有之部分證件、信用卡等物，均係來路不
    明之贓物，仍自八十九年十二月間某日起，在台北縣土城市○○路一二四號三樓
    租住處向同案被告丙○○（已審結）收受，並置放於該址天花板上，因認被告涉
    犯刑法第三百四十九條第二項之寄藏贓物罪嫌。
二、按犯罪事實應依證據認定之，無證據不得推定其犯罪事實；又不能證明被告犯罪
    者，應諭知被告無罪之判決，刑事訴訟法第一百五十四條、第三百零一條第一項
    前段分別定有明文；又認定不利於被告之事實，須依積極證據，苟積極證據不足
    為不利於被告事實之認定時，即應為有利於被告之認定，更不必有何有利之證據
    ，此有最高法院三十年上字第八一六號判例可資參酌。
三、本件公訴人認被告己○○涉有寄藏贓物罪嫌，無非係以被告不否認於上開時地收
    受同案被告丙○○所寄放之證件，而查獲贓物數量非小，被告己○○當不至於不
    知係來路不明之贓物，否則豈有將之藏匿於天花板上之理，以為其論據。本院訊
    之被告己○○堅決否認有何寄藏贓物犯行，辯稱：伊雖有在上開租住處看過丙○
    ○拿好幾張身分證，但丙○○表示會帶走，丙○○並未將該批證件、信用卡等物
    品交予伊，伊也不知道丙○○將東西放在天花板上，是警察來查獲時伊才知道東
    西放在天花板上，伊並無寄藏贓物之犯行等語。經查：
（一）被告己○○於警詢中固供稱：「其他證件均是綽號『小伍』所寄放的」、「綽
      號『小伍』就是警方查獲之毒品通緝犯丙○○」、「（問：警方所查扣之證件
      〈如一覽表〉係何人所有？如何取得？）綽號『小伍』丙○○所有，均是他拿
      至我租屋處放置並放置於天花板上。他向我表示所有之證件均從跳蚤市場購買
      的。」等語（參見偵查卷第三十二頁之二正面、背面）；於偵查中供稱：「（
      問：在你住處被查獲的證件、駕照及刷的存根是誰的？）均是林的〈丙○○〉
      」、「我有問他證件何來，他說是從跳蚤市場向偷來證件的人買的」等語（參
      見偵查卷第一Ｏ五頁正面），惟其於本院審理中供稱：「警訊中我說被告丙○
      ○拿東西到我家裡放的意思，是說在警察查獲後我才知道，不是事先知道」等
      語，參以被告己○○於警詢、偵查中均未供稱被告丙○○將該批贓物交予其收
      藏，且未曾供稱其本人將該批贓物放置於天花板上等情，公訴人認被告己○○
      不否認收受丙○○所寄放之證件、信用卡，並將之藏匿於天花板上一節，應有
      所誤會。
（二）再查，同案被告丙○○於警詢中供稱：「（問：你為何要將大批證件寄放在別
      人住處？）忘了拿走」等語（參見偵查卷第廿二頁正面）；於偵查中供稱：「
      （問：為何你會把證件放在己○○住處？）我是在他那邊改，我去找他，在廖
      的地方換貼自己的相片，他不曉得」等語（參見偵查卷第一一五頁正面、背面
      ）；於本院審理中復供稱：「贓物是我放在被告己○○家裡，他並不知道。
      ... 我只記得放丁○○的駕照、身分證在被告己○○家裡。證件大約有十幾張
      。另外還有金融卡、信用卡，大約十幾張。我放在他家天花板上，他那是套房
      式的房間。我是剛好去找他，我沒有住在他那裡，我分很多次放。」、「（問
      ：在學成路的東西，為何要放在天花板上？）因房間小，沒有地方藏。是我自
      己放在上面，我放的時候，被告己○○並不知道」等語（參見本院九十一年四
      月九日、五月三日訊問筆錄），同案被告丙○○自警詢、偵查及本院審理中從
      未供稱將右揭證件、信用卡等贓物交予被告己○○收受，或交由被告己○○藏
      置於天花板上，核與被告己○○所辯情節相合一致，可見被告己○○辯稱：被
      告丙○○並未將該批證件、信用卡等物品交予伊，伊也不知道丙○○將東西放
      在天花板上，是警察來查獲時伊才知道東西放在天花板上，伊並無寄藏贓物之
      犯行等語，應非無據，堪以採信。
（三）綜上所述，被告己○○辯稱並未自丙○○處收受前揭贓物，亦未將藏置於住處
      天花板上等情，應堪採信。此外，本院復查無他積極確切之證明足資證明被告
      己○○確有公訴人所指之寄藏贓物犯行，其犯罪即屬不能證明，而應為無罪之
      諭知。
據上論斷，應依刑事訴訟法第三百零一條第一項前段判決如主文。
本案經檢察官林建中到庭執行職務。
中      華      民      國      九十二      年    四    月    二十九    日
                                  臺灣板橋地方法院刑事第三庭
                                          法  官  連  育  群
右正本證明與原本無異。
如不服本判決，應於判決送達後十日內，向本院提出上訴狀。
                                          書記官  蘇  宥  維
中      華      民      國      九十二      年    四    月    二十九    日


司法院資訊處製作；財團法人民間司法改革基金會備份。
